最  高  行  政  法  院  裁  定
111年度聲再字第548號
聲  請  人  陳雄萍                                      
上列聲請人因與相對人經濟部等間有關土地事務事件，對於中華
民國110年9月27日本院110年度聲再字第211號裁定，聲請再審，
本院裁定如下：
　　主  文
再審之聲請駁回。
再審訴訟費用由聲請人負擔。
　　理  由
一、按行政訴訟法第276條第4項、第5項規定：「再審之訴自判
    決確定時起，如已逾5年者，不得提起。但以第273條第1項
    第5款、第6款或第12款情形為再審之理由者，不在此限。 
    」「對於再審確定判決不服，復提起再審之訴者，前項所定
    期間，自原判決確定時起算。但再審之訴有理由者，自該再
    審判決確定時起算。」上開規定依同法第283條規定，於對
    於確定裁定聲請再審準用之。故聲請再審如本於行政訴訟法
    第273條第1項第5款、第6款或第12款以外之情形者，應自原
    裁判確定時起算5年以內提出聲請，否則，其聲請即屬不合
    法，行政法院應裁定駁回之。
二、復按對於確定裁定聲請再審，應依行政訴訟法第283條準用
    同法第277條第1項第4款之規定表明再審理由，此為必須具
    備之程式。所謂表明再審理由，必須指明確定裁定有如何合
    於行政訴訟法第273條所定再審事由之具體情事，始為相當
    ，即使以原確定裁定有同法第273條第1項第5款、第6款或第
    12款情形為事由聲請再審，倘僅泛言確定裁定有再審事由，
    而未敘述具體情事者，即屬未具體表明再審理由，為不合法
    ，行政法院無庸命補正，逕予裁定駁回。
三、本件聲請人因與相對人經濟部等間有關土地事務事件，提起
    行政訴訟，經臺北高等行政法院以101年度訴字第680號判決
    （下稱原判決）駁回其訴、本院104年度裁字第290號裁定駁
    回上訴確定後，聲請人屢次聲請再審，均分別經本院裁定駁
    回在案。茲其對本院最近一次再審聲請裁定即本院110年度
    聲再字第211號裁定（下稱原確定裁定）聲請再審，主張原
    確定裁定有行政訴訟法第273條第1項第1款、第3款、第5款
    、第11款、第13款、第14款規定之再審事由。
四、查原判決係經本院於民國104年2月13日以104年度裁字第290
    號裁定駁回上訴確定，有本院之該事件審結索引資料在卷可
    稽。聲請人於110年10月13日提起本件再審聲請（見卷附行
    政訴訟再審狀上本院總收文日期戳章），其主張關於行政訴
    訟法第273條第1項第1款、第3款、第11款、第13款、第14款
    規定之再審理由部分，回溯計至原判決確定時，明顯逾5年
    期間，為免影響法秩序之安定，依行政訴訟法第283條準用
    同法第276條第4項及第5項本文之規定，已不許提起再審救
    濟。至於主張關於行政訴訟法第273條第1項第5款規定「當
    事人於訴訟未經合法代理或代表」之情形部分，經核聲請人
    之主張無非係對前訴訟程序事項再予爭執，難認已具體表明
    原確定裁定有該款所定之情事。依上開規定及說明，聲請人
    就原確定裁定提起本件再審聲請，無論主張行政訴訟法第27
    3條第1項第1款、第3款、第11款、第13款、第14款或第5款
    之再審事由，均屬不合法，應予駁回。
五、據上論結，本件聲請為不合法。依行政訴訟法第283條、第2
    78條第1項、第104條、民事訴訟法第95條、第78條，裁定如
    主文。
中　　華　　民　　國　　111 　年　　11　　月　　24　　日
                    最高行政法院第四庭
                        審判長法官  陳　國　成　
                              法官　王　碧　芳
                              法官　簡　慧　娟
                              法官　蔡　如　琪
                              法官　蔡　紹　良
　　　　　　　　　　　　　　　
以  上  正  本  證  明  與  原  本  無  異
中　　華　　民　　國　　111 　年　　11　　月　　24　　日
　　　　　　　　　　　　　　　書記官　莊  子  誼